臺灣高雄地方法院民事裁定
110年度消債聲免字第56號
聲　請　人　王莉萍　00000000000000000000000000000000000
00000000000000000000000000000000000000000000000000
　　　　　　　　　　000000000000000000000000
相　對　人　
即債權人　　花旗（台灣）商業銀行股份有限公司
　　　　　　　　　　000000000000000000000000000000000000
00000000000000000000000000000000000000000000000000000
法定代理人　莫兆鴻　00000000
代 理 人　蘇皇娟　00000000000000000000000000000
相　對　人　
即債權人　　星展（台灣）銀行股份有限公司
　　　　　　　　　　000000000000000000000000000000000000
000000000000000000000000000000000000000000000000000000
法定代理人　王開源　00000000
相　對　人　
即債權人　　臺灣中小企業銀行股份有限公司
　　　　　　　　　　000000000000000000000000000000000000
法定代理人　林謙浩　00000000
　　　　　　　　　　000000000000000000000000
　　　　　　　　　　00000000000000000000000000000000000
相　對　人　
即債權人　　臺灣新光商業銀行股份有限公司
　　　　　　　　　　00000000000000000000000000000000000
法定代理人　李增昌　00000000
代 理 人　吳佳芬　00000000000000000000000000000000000
相　對　人　
即債權人　　遠東國際商業銀行股份有限公司
　　　　　　　　　　00000000000000000000000000000000000
000000000000000000000000000000000000000000000000000000
法定代理人　周添財　00000000
　　　　　　　　　　000000000000000000000000
　　　　　　　　　　　寄板橋莒光郵局第6-106號信箱　　　 
相　對　人　
即債權人　　永豐商業銀行股份有限公司
　　　　　　　　　　000000000000000000000000000000000000
法定代理人　陳嘉賢　00000000
代 理 人　呂亮毅　00000000000000000000000000000
相　對　人　
即債權人　　元大商業銀行股份有限公司
　　　　　　　　　　000000000000000000000000000000000000
00000000000000000000000000000000000000000000000000000000
法定代理人　翁健　　00000000
代　理　人　黃勝豐　00000000000000000000000000000000000
相　對　人　
即債權人　　中國信託商業銀行股份有限公司
　　　　　　　　　　000000000000000000000000000000000000
00000000000000000000000000000000000000000000000000000
法定代理人　利明献　00000000
　　　　　　　　　　000000000000000000000000
　　　　　　　　　　00000000000000000000000000000000000
相　對　人　
即債權人　　元大國際資產管理股份有限公司
　　　　　　　　　　00000000000000000000000000000000000
00000000000000000000000000000000000000000000000000000
法定代理人　陳修偉　00000000
相　對　人　
即債權人　　滙誠第一資產管理股份有限公司
　　　　　　　　　　000000000000000000000000000000000000
法定代理人　莊仲沼　00000000
　　　　　　　　　　000000000000000000000000
　　　　　　　　　　00000000
相　對　人　
即債權人　　中租迪和股份有限公司
　　　　　　　　　　00000000000000000000000000000000000
法定代理人　陳鳳龍　00000000
　　　　　　　　　　000000000000000000000000
　　　　　　　　　00000000000000000000000000000000000
00000000000000000000000000000000000000000000000000000
相　對　人　
即債權人　　中華電信股份有限公司臺灣南區電信分公司
　　　　　　　　　　000000000000000000000000000000000000
法定代理人　王惠民　00000000
上列聲請人即債務人因消費者債務清理事件聲請免責，本院裁定
如下：
    主  文
聲請人王莉萍應予免責。
    理  由
一、聲請意旨略以：聲請人前於民國106年3月6日向本院聲請更
    生，嗣因債務總額逾新臺幣（下同）12,000,000元，而聲請
    清算，經本院以106年度消債清字第58號裁定自106年5月22
    日下午4時起開始清算程序，普通債權人於清算程序中受分
    配總額合計為新台幣（下同）80425元，本院於108年4月10
    日以108年度消債職聲免字第25號裁定不免責確定；其後聲
    請人依本院106年度司執消債清字第43號債權表所列債權比
    率還款（如附表所示），還款金額合計92867元，爰依消費
    者債務清理條例（下稱消債條例）第133條、第141條之規定
    ，聲請免責等語。
二、按債務人因消債條例第133條之情形，受不免責之裁定確定
    後，繼續清償達該條規定之數額，且各普通債權人受償額均
    達其應受分配額時，得聲請法院裁定免責。
三、本院之判斷
  ㈠查聲請人前於106年3月6日向本院聲請更生，嗣因債務總額逾
    12,000,000元，而聲請清算，經本院以106年度消債清字第5
    8號裁定自106年5月22日下午4時起開始清算程序，復經本院
    以106年度司執消債清字第43號裁定清算程序終結確定，普
    通債權人受分配總額合計為80425元，而經本院於108年4月1
    0日以108年度消債職聲免字第25號裁定不免責確定等情，經
    本院依職權調取前開案卷核閱屬實，此部分事實，應堪以認
    定。
  ㈡本院前開裁定（108年度消債職聲免字第25號）認聲請人構成
    消債條例第133條事由而裁定不免責，並指明聲請人於聲請
    清算前2年間可處分所得總額扣除最低生活費用總額後之餘
    額為173256元，普通債權人於清算程序中受分配總額為8042
    5元等情，有前開裁定、債權表、分配表在卷可參。又本院
    裁定不免責後，聲請人還款數額，亦有匯款憑條影本、債權
    人陳報狀附卷可參（見院卷第14-25頁、第40-57頁、第63-6
    4頁、第68-70頁）。基上，本院依前開證據資料，核算各債
    權人受償債權數額如附表所示，堪認聲請人清償之數額已達
    消債條例第141條第1項所定數額，自應予以免責。
四、據上論結，聲請人之聲請為有理由，依消債條例第133條、
    第141條第1項，爰裁定如主文。
中　　華　　民　　國　　110 　年　　11　　月　　19　　日
              　　民事庭　　法　官　賴寶合
上為正本係照原本作成
如不服本裁定，應於裁定送達後10日內，以書狀向本院提出抗告
，並繳納抗告費新臺幣1千元
中　　華　　民　　國　　110 　年　　11　　月　　22　　日
  　                        書記官　胡美儀